臺灣高等法院臺中分院刑事裁定　
111年度聲字第1690號
聲  請  人  
即受 刑 人  吳閩明



上列聲請人因定應執行刑案件（本院97年度聲字第1906號），聲
請回復原狀，本院裁定如下：
    主  文
回復原狀之聲請暨抗告均駁回。
    理  由
一、聲請人即受刑人吳閩明（下稱聲請人）聲請意旨詳如附件所
    載。
二、按非因過失，遲誤上訴、抗告或聲請再審之期間，或聲請撤
    銷或變更審判長、受命推事、受託推事裁定或檢察官命令之
    期間者，於其原因消滅後5日內，得聲請回復原狀，同時補
    行期間內應為之訴訟行為，刑事訴訟法第67條第1項、第68
    條第3項定有明文；再聲請回復原狀，乃救濟非因過失而遲
    誤上訴、抗告等法定期間之程序，而所謂非因過失，係指逾
    期之緣由非可歸責於當事人而言，例如不可抗力之天災事變
    ，導致客觀上難以如期上訴或抗告，至若不能遵守期限係由
    於自誤，即不能謂為非過失。
三、經查：
　㈠本件聲請人前因違反毒品危害防制條例等案件，經檢察官向
    本院聲請定應執行刑，本院於97年11月6日以97年度聲字第1
    906號裁定其應執行刑有期徒刑23年6月。該裁定於97年11月
    20日送達聲請人，聲請人並未向本院提起抗告，於97年11月
    25日抗告期間屆滿確定，有本院電腦維護紀錄及臺灣高等法
    院被告前案紀錄表在卷可考。
　㈡聲請人雖以前詞聲請回復原狀並提起抗告。然按行刑累進處
    遇條例第七章（第54條至第59條）係規範受刑人接見親屬或
    非親屬、以及發受書信等事項，至於受刑人本身之訴訟權利
    並非該章節規範之內容。換言之，如受刑人基於其訴訟權所
    為之上訴、抗告、聲請、聲明異議等意思表示，並不受上開
    法條之限制，其隨時可針對自己之訴訟案件為意思表示或進
    行訴訟行為。準此，本案聲請人基於其訴訟權所為抗告，並
    不受上開法條之限制，其於抗告期間內僅需撰狀表明抗告之
    意思表示，不需附具理由向監所長官提出，即可完成抗告程
    序，至抗告理由可另行補正，選任辯護人程序亦可於提起抗
    告後再行委任。從而，抗告人所指因抗告期間僅5日，致其
    無法於5日內選任辯護人等情，並非不可抗力之天災事變，
    而導致客觀上難以如期抗告之正當理由。聲請人前揭主張其
    遲誤抗告期間不可歸責於自己等語，顯有誤會，自無可採，
    難認符合刑事訴訟法第67條規定，其聲請回復原狀無理由，
    應予駁回。
　㈢至聲請人收受本院依法送達之上開定應執行刑裁定後，未於
    法定期間內提起抗告，該裁定業已確定，已如前述，茲其回
    復原狀之聲請既經本院駁回，則其補行之抗告，因已逾期多
    年，自應併予駁回。
據上論斷，依刑事訴訟法第69條第1項前段、第220條，裁定如主
文。
中　　華　　民　　國　　111 　年　　8 　　月　　11　　日
            刑事第八庭　  審判長法　官　林  清  鈞
                                法　官　郭  瑞  祥
                                法　官　簡  婉  倫
以上正本證明與原本無異。
如不服本裁定，應於裁定送達後5日內向本院提出抗告狀(須附
繕本)。因疫情而遲誤不變期間，得向法院聲請回復原狀。
                                書記官  林　書　慶
　　　　　　　　　　　　　　　　
中　　華　　民　　國　　111 　年　　8 　　月　　11　　日
附件：